# Punto 2

Para la siguiente actividad es necesario que entre un código do file/Script, las bases de datos antes de cargar en Stata/R y las bases finales luego de todas las modificaciones que considere pertinente.

a) Seleccione 2 variables económicas que tengan una relación teórica, describa que dice la teoría sobre esta relación y su interpretación sobre la forma de esta relación.

La teoría económica presenta una relación desde la perspectiva macroeconómica en la cual en la ecuación fundamental del PIB a medida que se tiene mayor ingreso, aumenta el consumo de bienes ya sea importados o nacionales. Ademas, esta misma relación se puede observar desde la perspectiva microeconómica donde a mayor ingreso, mayor es el consumo de bienes de un individuo. Por lo anterior, es lógico afirmar que la forma de la relación de estas dos variables va a ser fuertemente asociadas y de sentido directo. 

________________________________________________________________________________

b)  Busque las bases de datos adecuadas para representar ambas variables económicas. Describa la fuente de la información (ej. DANE, Banco mundial, Banco de la república, etc)

PIB per capita: World Data Bank 
% del PIB en importaciones: World Data Bank

________________________________________________________________________________

c) Haga las transformaciones que considere pertinentes para poder ver la relación entre ambas variables.

Empezaremos por la importacion de la base de datoss:

```{r echo=TRUE, message=FALSE, warning=FALSE}
# Importaciones
library(readxl)
API_NE_IMP_GNFS_ZS_DS2_en_excel_v2_4353198 <- read_excel("~/Jorge_uni/ULTIMO SEMESTRE/Eval de impacto/API_NE.IMP.GNFS.ZS_DS2_en_excel_v2_4353198.xls")
View(API_NE_IMP_GNFS_ZS_DS2_en_excel_v2_4353198)
Imports<-API_NE_IMP_GNFS_ZS_DS2_en_excel_v2_4353198

```

Posteriormente, realizaremos la adecuacion pertinente de los datos:

```{r echo=TRUE, message=FALSE, warning=FALSE}
# Limpieza de datos
Imports=Imports[-c(2)]
Imports=Imports[-c(3)]
Imports$...3<-NULL
Imports<-subset(Imports,Imports$`Data Source`=="Colombia")
Imports<-t(Imports)
Imports=Imports[-c(1,1)]
Imports<-as.numeric(Imports)
Imports<-as.data.frame(Imports)
colnames(Imports)<-c("% PIB Imports")
newnames<-as.character(seq.int(1960,2021,1))
row.names(Imports)<-newnames

# Generamos el CSV con la base de datos transformada.
write.csv(Imports, file="Imports.csv")
```

Proseguimos con la segunda base de datos:

```{r echo=TRUE, message=FALSE, warning=FALSE}
API_NY_GDP_PCAP_KD_DS2_en_excel_v2_4354025 <- read_excel("~/Jorge_uni/ULTIMO SEMESTRE/Eval de impacto/API_NY.GDP.PCAP.KD_DS2_en_excel_v2_4354025.xls")
GDP<-API_NY_GDP_PCAP_KD_DS2_en_excel_v2_4354025
```

Analogamente, realizamos el tratamiento de la base de datos.

```{r echo=TRUE, message=FALSE, warning=FALSE}
# Limpieza de datos
GDP$`World Development Indicators`<-NULL
GDP$...3<-NULL
GDP$...4<-NULL
GDP<-subset(GDP,GDP$`Data Source`=="Colombia")
GDP<-t(GDP)
GDP=GDP[-c(1,1)]
GDP<-as.numeric(GDP)
GDP<-as.data.frame(GDP)
colnames(GDP)<-c("PIB Per capita")
row.names(GDP)<-newnames

# Archivo CSV
write.csv(GDP,file="GDP.csv")
```

Por ultimo, combinamos nuestras dataframes para poder realizar los procedimientos estadisticos solicitados.

```{r echo=TRUE, message=FALSE, warning=FALSE}
# Combinar bases de datos
Base<-merge(GDP,Imports,by=0,all=TRUE)
colnames(Base)<-c("A?o", "PIB per capita","% PIB Imports")
Base$`A?o`<-NULL
```

Grafico de correlacion:

```{r echo=TRUE, message=FALSE, warning=FALSE}
# Grafico de correlacion
library(PerformanceAnalytics)
chart.Correlation(Base, histogram = TRUE, method = "pearson")
```

Grafico de dispersion:

```{r echo=TRUE, message=FALSE, warning=FALSE}
# Grafico de dispersion
library(ggplot2)
g<-ggplot(Base, aes(x=Base$`PIB per capita`, y=Base$`% PIB Imports`))+geom_point()
g<-g+theme_minimal()+ggtitle("Grafico de dispersion")+labs(x="PIB per capita", y="% PIB en Importaciones",caption="Autor: Jorge Orozco")
g
```

Modelo de regresion:

```{r echo=TRUE, message=FALSE, warning=FALSE}
# Modelo
modelo<-lm(Base$`PIB per capita`~Base$`% PIB Imports`,data=Base)
summary(modelo)
ggplot(data=Base, aes(y=Base$`% PIB Imports`,x=Base$`PIB per capita`))+geom_point(col="blue")+geom_smooth(method="lm",col="black",size=0.5)+labs(x="Pib per capita",y="% del PIB en importaciones")
```

Modelo de regresion cuadratico:

```{r echo=TRUE, message=FALSE, warning=FALSE}
modelo2<-lm(Base$`PIB per capita`~Base$`% PIB Imports`^2)
summary(modelo2)
ggplot(data=Base, aes(y=Base$`PIB per capita`,x=Base$`PIB per capita`^2))+geom_point(col="blue")+geom_smooth(method="lm",col="black",size=0.5)+labs(x="Pib per capita",y="% del PIB en importaciones")
```
_______________________________________________________________________________

e) Interprete los resultados en función de la teoría que recopilo en el literal a.



